【裁判字號】    99,訴,627
【裁判日期】    991005
【裁判案由】    毒品危害防制條例
【裁判全文】
臺灣基隆地方法院刑事判決               99年度訴字第627號
公  訴  人  臺灣基隆地方法院檢察署檢察官
被      告  辛○○
選任辯護人  潘東翰  律師
上列被告因違反毒品危害防制條例案件，經檢察官提起公訴（99
年度偵字第2064、3805號），本院判決如下：
    主  文
辛○○如附表一編號至所示之販賣第二級毒品，各處刑、宣
告沒收如附表一編號至「罪名及應處刑罰」欄之所示。應執
行有期徒刑拾年。未據扣案之販賣第二級毒品所得財物總計新臺
幣壹萬伍仟柒佰元，沒收，如全部或一部不能沒收時，以其財產
抵償之。扣案如附表三編號所示之行動電話壹具、晶片卡
壹枚、分裝袋包，均沒收。
    事  實
一、本案事實：
  (一)辛○○明知安非他命係毒品危害防制條例所明定列管之第二
    級毒品，不得非法持有、販賣，猶基於意圖營利暨販賣第二
    級毒品安非他命資以牟利之個別犯意，或未經電話聯繫旋於
    附表一編號所示時、地，對當面向其邀約洽購之己○○允
    為供貨，進而出售安非他命予己○○牟利如附表一編號之
    所示；或藉由自己持用而如附表三編號所示之行動電話
    1 具暨其內置門號為「0000000000」之晶片卡（SIM 卡）1
    枚，於己○○、丁○○、戊○○、庚○○邀約洽購而與之電
    話聯絡如附表二編號、至所示之際，即時對己○○、
    丁○○、戊○○、庚○○允為供貨，再於附表一編號、
    至「時間」欄所示之各該時間，在附表一編號、至
    「交易地點」欄所示之各該地點，出售安非他命予己○○、
    丁○○、戊○○、庚○○牟利如附表一編號、至之所
    示。惟其中，經買受人付訖價款者，僅如附表一編號、
    、至所示六者，至附表一編號、之所示，則因交易
    相對人即戊○○、庚○○之隨身現款攜帶未足，致猶有部分
    買賣價款迄尚賒欠。辛○○以上開方式販賣安非他命予己○○、丁○○、戊○○、庚○○之實際數量暨其交易之實際所
    得，各詳如附表一編號、、至「毒品數量及其交易
    金額」欄之所載；且己○○、丁○○、戊○○、庚○○等人
    歷次交易之所涉毒品，亦悉因己○○、丁○○、戊○○、庚○○之取用而告費失。
  (二)辛○○、丙○○、乙○○（按：丙○○、乙○○所涉後開犯
    行，刻由檢察官另案偵辦）均明知安非他命係毒品危害防制
    條例所明定列管之第二級毒品，不得非法持有、販賣，猶基
    於共同意圖營利暨販賣第二級毒品安非他命資以牟利之個別
    犯意聯絡，先由辛○○於己○○邀約洽購而與之電話聯絡如
    附表二編號、所示之際，即時對己○○允為供貨，繼而
    再由辛○○致電丙○○，俾託由丙○○逕將己○○邀約洽購
    所需之安非他命如數轉交乙○○，而囑由乙○○於附表一編
    號、「時間」欄所示之各該時間，在附表一編號、
    「交易地點」欄所示之各該地點，前、後2 次與辛○○、丙○○共同出售安非他命予己○○資為牟利，並與己○○當場
    銀貨兩訖。辛○○、丙○○、乙○○以上開方式共同販賣安
    非他命予己○○之實際數量暨其交易之實際所得，均詳如附
    表一編號、「毒品數量及其交易金額」欄之所載；且辛○○推由丙○○轉囑乙○○與己○○歷次交易之所涉毒品，
    亦悉因己○○之取用而告費失。
二、查獲經過：
    緣基隆市警察局第四分局前獲合理情資疑辛○○涉嫌販毒，
    遂依通訊保障及監察法之相關規定，檢附事證陳送臺灣基隆
    地方法院檢察署檢察官聲請本院核發通訊監察書（99年度聲
    監字第56號、99年度聲監續字第163 號），俾就辛○○持用
    之「0000000000」行動門號進行側錄監聽，進而鎖定疑與辛○○進行毒品買賣之交易對象即己○○、丁○○、戊○○、
    庚○○等人；嗣復本此監聽情資，報請檢察官核准而向本院
    聲請核發99年度聲搜字第248 號搜索票，繼而於99年4 月22
    日晚間8 時8 分左右，至辛○○之斯時住所即「基隆市○○
    區○○路305 之1 號」執行搜索，乃果當場起獲「辛○○所
    有，供其出售安非他命如附表一編號至所用而如附表三
    編號所示之分裝袋3 包」及「辛○○所有，供其與己○○
    、丁○○、戊○○、庚○○聯繫販毒事宜如附表一編號至
    所用（對照附表二編號至所示）而如附表三編號、
    所示之行動電話1 具、晶片卡1 枚」等物。嗣辛○○、己○○、丁○○、戊○○、庚○○見勢難挽，遂依序供述彼等
    買賣毒品之經過始末。
三、案經基隆市警察局第四分局移送臺灣基隆地方法院檢察署檢
    察官偵查起訴。
    理  由
一、證據能力
  (一)被告自白
    查被告辛○○首即未曾否認其警詢、偵訊乃至本院受命法官
    行準備程序暨本院審理時之歷次自白，概係出於其一己之真
    意，尤以本院自形式上觀察被告歷次自白「作成、取得之外
    部情況」，亦未見有何「供述者」之「任意性」違反，或「
    取供者」之「信用性」未備等應予排除其證據適格地位之情
    事，是其「任意性」及「信用性」之足供擔保，當無可疑（
    即其自白尚非以強暴、脅迫、利誘、詐欺、疲勞訊問、違法
    羈押或其他不正方法取供而來）。從而，因認被告辛○○之
    歷次自白，俱有證據能力，而得恃為本院審判之依據（惟自
    白「證明力」之具備，則須具備刑事訴訟法第一百五十六條
    第二項後段所指之「真實性」；且依同條第一項規定，被告
    自白尚不得作為有罪判決之唯一證據）。
  (二)供述證據
    按被告以外之人於審判外之言詞或書面陳述，除法律有規定
    者外，不得作為證據，刑事訴訟法第一百五十九條第一項固
    有明文。惟被告以外之人於審判外之陳述，雖不符同法第一
    百五十九條之一至第一百五十九條之四規定，而經當事人於
    審判程序同意作為證據，法院審酌該言詞陳述或書面陳述作
    成時之情況，認為適當者，亦得為證據；又當事人、代理人
    或辯護人於法院調查證據時，知有第一百五十九條第一項不
    得為證據之情形，而未於言詞辯論終結前聲明異議者，視為
    有前項之同意，同法第一百五十九條之五亦有明定。而刑事
    訴訟法第一百五十九條之五的立法意旨在於傳聞證據未經當
    事人之反對詰問予以核實，原則上先予排除。惟若當事人已
    放棄反對詰問權，於審判程序中表明同意該等傳聞證據可作
    為證據；或於言詞辯論終結前未聲明異議，基於尊重當事人
    對傳聞證據之處分權，及證據資料愈豐富，愈有助於真實發
    見之理念，上開傳聞證據亦均得資為證據。查：被告辛○○
    暨其辯護人就證人己○○、丁○○、戊○○、庚○○於警詢
    及檢察官偵查中「業經依法具結」之證述，既未於本院審理
    中就其證據能力而為明示爭執，亦未於本院言詞辯論終結前
    就其證據能力而表異議，兼以本院自形式上察其上開證述作
    成、取得當時之外部情況，亦俱無「任意性」或「信用性」
    違反而顯然不適當之情形，而均與刑事訴訟法第一百五十九
    條之五第二項之規定相符，因認證人己○○、丁○○、戊○○、庚○○於警詢及檢察官偵查中「業經依法具結」之證述
    ，之於本案而言，均有證據能力，而毋庸再依刑事訴訟法第
    一百五十九條之一至同法第一百五十九條之四等規定為個別
    性之斟酌。
  (三)非供述證據
  1.關於卷附監聽譯文：
    按通訊監察錄音之譯文，僅屬依據監聽錄音結果予以翻譯之
    文字，固具文書證據之外觀，但實際上仍應認監聽所得之錄
    音帶或光碟，始屬調查犯罪所得之證物，乃係刑事訴訟法第
    一百六十五條之一第二項所稱之證物，如其蒐證程式合法，
    並經合法調查，自具證據能力。因此檢察官如提出通訊監察
    錄音之譯文為其證據方法，實乃以其監聽所得之錄音帶或光
    碟，為調查犯罪所得之證物，法院本應依刑事訴訟法第一百
    六十五條之一所列之方法調查，以判斷該錄音帶或光碟是否
    與通訊監察錄音之譯文相符。而監聽錄音製作之譯文，雖通
    常為偵查犯罪機關單方面製作，然若被告或訴訟關係人對其
    真實性並無爭執，經法院於審判期日提示譯文供當事人辨認
    、表示意見並為辯論者，程式自屬適法（最高法院95年度臺
    上字第295 號、94年度臺上字第4665、1270號、93年度臺上
    字第6510號判決意旨參照）。即警察機關對犯罪嫌疑人依法
    監聽電話所製作之通訊監察紀錄譯文，實乃該監聽電話錄音
    之「派生證據」，是其倘係公務員（員警）依法定程式而取
    得，被告或訴訟關係人就其真實性復無爭執（即不否認譯文
    所載對話內容之真實無偽），法院並曾依刑事訴訟法第一百
    六十五條第一項規定，踐行證據調查之法定程式，向被告宣
    讀或告以要旨，則其自得採為認定被告有罪之基礎，而有證
    據能力。查被告暨其辯護人概不否認「本案卷附相關監聽譯
    文之真實無偽」（參見本院99年8 月18日送審訊問筆錄第4
    頁、本院99年9 月21日審判筆錄第3 頁），即就「譯文所載
    內容」與「監聽側錄情節」相符乙節俱不爭執；本案卷附相
    關監聽譯文，復均係源自合法監聽，即其均係本於99年度聲
    監字第56號、99年度聲監續字第163 號通訊監察書而為實施
    （見基隆地檢署第2064號偵卷(一)第31頁至第32頁反面），且
    其監聽期間、通訊號碼亦悉與通訊監察書所核准之範圍（監
    聽期間：自99年2 月8 日上午10時起，至99年4 月7 日上午
    10時止。監聽電話：「0000000000」）相符。是其自屬公務
    員依法定程式所取得之證據資料，尤以均業經本院踐行證據
    調查之法定程式，於審判期日向被告宣讀或告以要旨，按諸
    首開說明，關此監聽譯文自得採為認定被告有罪之基礎，而
    為本案審判之適格證據。
  2.關於附表三所示各項扣案證物
    查附表三所示各項證物，實乃員警報請檢察官核准而向本院
    聲請核發99年度聲搜字第248 號搜索票，再於搜索票載有效
    期間之99年4 月22日晚間8 時8 分，派員逕往辛○○之斯時
    住所即「基隆市○○區○○路305 之1 號」執行搜索而予起
    獲扣案。此除經被告辛○○敘明在卷（見基隆地檢署第2064
    號偵卷(一)第5 頁背面、本院99年8 月18日送審訊問筆錄第5
    頁），並經本院職權調取上開搜索乙案之99年度聲搜字第24
    8 號刑事卷宗核閱無訛，且有本院99年度聲搜字第248 號搜
    索票暨上址搜索扣押筆錄（見基隆地檢署第2064號偵卷(一)第
    25頁至第29頁）在卷可考；兼以員警持票搜索之過程，自形
    式上觀察結果，亦核無瑕疵可指，因認關此搜索之執行，於
    法尚無違誤。又員警既係本於上開合法之搜索程式，進而發
    覺、查扣「得為本案證據或得沒收」而如附表三所示各該證
    物，則關此扣案證物當亦具有證據能力，而得作為本案審判
    之證據。
二、事實認定
  (一)首開事實，業經被告辛○○於本院審理時坦承在卷（本院99
    年8 月18日送審訊問筆錄第2 頁至第4 頁、本院99年9 月6
    日準備程序筆錄第2 頁至第4 頁），核與交易相對人即證人
    己○○、丁○○、戊○○、庚○○於警詢及檢察官偵訊時證
    述之重要情節互為相符（證人己○○證述，見基隆地檢署第
    2064號偵卷(一)第78頁至第79頁、第88頁至第89頁、第145 頁
    及基隆地檢署第2064號偵卷(二)第193 頁、第194 頁、第195
    頁；證人丁○○證述，見基隆地檢署第2064號偵卷(一)第97頁
    、第112 頁至第113 頁；證人戊○○證述，見基隆地檢署第
    2064號偵卷(一)第12頁反面至第14頁、第54頁至第55頁；證人
    庚○○證述，見基隆地檢署第2064號偵卷(一)第19頁正反面、
    第38頁至第39頁、第52頁至第53頁），並與同案共犯丙○○
    、乙○○以證人身分於警詢暨檢察官偵訊中證述之內容互為
    相合（證人丙○○證述，見基隆地檢署第2064號偵卷(二)第17
    1 頁至第172 頁、第176 頁至第177 頁、第194 頁；證人乙○○證述，見基隆地檢署第2064號偵卷(二)第160 頁正反面、
    第166 頁）。且證人己○○、丁○○、戊○○、庚○○4 人
    ，確曾為價購安非他命如附表一編號至之所示，而與被
    告電話聯絡如附表二編號至所載，亦各有「攸關附表一
    編號至所示毒品交易情節」之通訊監察譯文1 份在卷（
    關此卷證位置各詳如附表二編號至「備考」之所載）暨
    如附表三編號、所示之行動電話、晶片卡等物扣案足佐
    。再者，員警嗣後本於上開監聽情資，報請檢察官核准而向
    本院聲請核發99年度聲搜字第248 號搜索票，再於搜索票載
    有效期間之99年4 月22日晚間8 時8 分，派員逕往被告斯時
    住所即「基隆市○○區○○路305 之1 號」搜索之結果，亦
    確係當場起獲「被告所有，供其出售安非他命如附表一編號
    至所用而如附表三編號所示之分裝袋3 包」及「被告
    所有，供其與己○○、丁○○、戊○○、庚○○聯繫販毒事
    宜如附表一編號至所用（對照附表二編號至所示）
    而如附表三編號、所示之行動電話1 具、晶片卡1 枚」
    等物查扣在案，此除經被告敘明在卷（見本院99年8 月18日
    送審訊問筆錄第3 頁至第4 頁），亦有搜索票、搜索扣押筆
    錄暨扣押物品目錄表各1 件（見基隆地檢署第2064號偵卷(一)
    第25頁至第29頁）在卷可考。互核勾稽上情以觀，被告於本
    院審理時之任意性自白，乃至證人己○○、丁○○、戊○○
    、庚○○於警詢及檢察官偵訊時證述被告販賣安非他命之主
    要情節，甚或同案共犯丙○○、乙○○以證人身分於警詢暨
    檢察官偵訊中證述彼等與被告共同販賣安非他命之主要內容
    ，均應無可疑，並堪採信。
  (二)按販賣毒品之所謂販賣行為，係行為人基於營利之目的，而
    販入或賣出毒品而言。販賣毒品者，其主觀上須有營利之意
    圖，且客觀上有販賣之行為即足構成，至於實際上是否已經
    獲利則非所問。即於有償讓與他人之初，係基於營利之意思
    ，並著手實施，而因故無法高於購入之原價出售，最後不得
    不以原價或低於原價讓與他人時，仍屬販賣行為。必也始終
    無營利之意思，縱以原價或低於原價有償讓與他人，方難謂
    為販賣行為，而僅得以轉讓罪論處（最高法院93年度臺上字
    第1651號判決意旨參照）。茲本案被告各次販賣予己○○、
    丁○○、戊○○、庚○○所涉安非他命之確實重量乃至其分
    裝後之實際純度等細節，固囿於時間等因素之影響而未臻明
    確，以致本院無從進一步釐清被告各次販賣行為之實際所獲
    利潤數額；惟按販賣毒品之行為，本無一定之公定價格，是
    其各次買賣之價格，當亦各有差異，而或隨供需雙方之資力
    、關係之深淺、需求之數量、貨源之充裕與否、販賣者對於
    資金之需求如何即殷切與否，以及政府查緝之態度，進而為
    各種不同之風險評估，而為機動性之調整，是其價格標準，
    自非一成不變，且販賣者從各種「價差」、「量差」、「純
    度（如摻入葡萄糖等物）」謀取利潤方式，或有差異，然其
    所圖利益之非法販賣行為目的，則屬相同，並無二致。因之
    ，販賣利得，除經行為人坦承，或其價量至臻明確，確實難
    以究其原委。然按一般民眾普遍認知毒品之非法交易，向為
    政府查禁森嚴且重罰不寬貸，衡諸常情，倘非有利可圖絕無
    平白甘冒被重罰高度風險之理，從而，舉凡其有償交易，除
    足反證其確另基於某種非圖利本意之關係外，通常尚難因無
    法查悉其買進、賣出之差價，而諉無營利之意思，或阻卻販
    賣犯行之追訴（最高法院87年臺上字第3164號判決意旨參照
    ）；即就本案情節而論，被告與證人己○○、丁○○、戊○○、庚○○彼此間，首即核非至親而無特殊情誼，是以常情
    研判，倘非有利可圖，諒被告應無甘冒觸犯重罪之風險，同
    以販入毒品（安非他命）之純度、價格，甚至低於原價或無
    償轉讓毒品予前開證人己○○、丁○○、戊○○、庚○○之
    客觀可能！其次，證人己○○、丁○○、戊○○、庚○○與
    被告之毒品上手素不相識，此觀證人己○○、丁○○、戊○○、庚○○屢須透過被告價購安非他命等情節自明；是證人
    己○○、丁○○、戊○○、庚○○既不可能逕與「被告毒品
    上手」直接聯繫，亦不可能得悉「被告向關此毒品上手取得
    安非他命之實際過程及其對價」，則自人性角度而為觀察，
    被告居中坐地起價，甚至「上下其手」，利用本次轉手機會
    而從中賺取數量甚微之「價差」乃至「量差」之可能，客觀
    上當亦無可排除！遑論毒品交易屢為政府檢警單位嚴予取締
    之犯罪，法律並就此懸有重典處罰，則自常情事理而論，倘
    僅「單純居中調貨」乃至「單純合資」而別無其他利益可圖
    ，諒被告主觀上亦必無「為證人己○○、丁○○、戊○○、
    庚○○4 人犯險取貨」之意願！對照被告自陳：「（問：你
    販賣毒品給證人己○○、戊○○、丁○○、庚○○的安非他
    命是如何取得？）這些毒品都是我向綽號『阿明』（音譯）
    之人購買取得的，……通常是4 分之1 兩，買賣價金則約10
    ,000元左右」等語（見本院99年9 月6 日準備程序筆錄第4
    頁），益徵其實！蓋以被告所陳其向上源購買毒品之情節而
    為換算之結果，被告向其毒品上手取得安非他命之成本，1
    公克平均僅約在1,067 元上下（計算式：4 分之1 兩＝9.37
    5 公克；10,000元÷9.375 公克＝1,066.67元），據此對照
    附表一所示之安非他命份量（均為含袋毛重）暨其交易金額
    ，則被告客觀上已有利用本次轉手機會而從中圖取「價差」
    之行為！準此，被告各次價賣安非他命如本判決事實欄一之
    所載，無非係為圖取「從中『賺取』少量價差」之利益，此
    應無可疑。換言之，被告主觀上顯然有藉此營利之意圖，即
    其價賣之時，主觀上，必有營利之意圖及販賣之故意，事甚
    灼明。
  (三)綜上所述，本案事證已明，被告各次販賣第二級毒品安非他
    命如本判決事實欄一之所載，均堪認定。
三、論罪科刑
  (一)查安非他命核屬毒品危害防制條例所明定列管之第二級毒品
    。是核被告如本判決事實欄一之所為，即如附表一編號至
    之所示，均係犯毒品危害防制條例第四條第二項之販賣第
    二級毒品既遂罪。被告販賣毒品前、後，持有第二級毒品安
    非他命之低度行為，應為其販賣之高度行為所吸收，均不另
    論罪。
  (二)按共同正犯之成立，祇須具有犯意之聯絡，行為之分擔，既
    不問犯罪動機起於何人，亦不必每一階段犯行，均經參與。
    共同實行犯罪行為之人，在合同意思範圍內，各自分擔犯罪
    行為之一部，相互利用他人之行為，以達其犯罪之目的者，
    即應對於全部所發生之結果，共同負責；共同正犯間，非僅
    就其自己實行之行為負其責任，並在犯意聯絡之範圍內，對
    於他共同正犯所實行之行為，亦應共同負責；又共同正犯不
    限於事前有協議，即僅於行為當時有共同犯意之聯絡者亦屬
    之，且表示之方法，不以明示通謀為必要，即相互間有默示
    之合致亦無不可（最高法院73年臺上第1886、2364號判例意
    旨、97年臺上第2517號判決意旨參照）。茲就本判決事實欄
    一(二)所示情節而論（即如附表一編號之所示），被告雖
    非「交付」第二級毒品安非他命予證人己○○暨向己○○收
    取買賣價款之人，然觀其居於「售賣者」之身分逕與本件「
    購毒者」即證人己○○致成買賣共識，甚且丙○○、乙○○
    2 人亦僅能依被告言囑，依約取交安非他命之過程（即丙○○、乙○○就被告與證人己○○2 人所商定之買賣條件【以
    1,000 元價購安非他命約0.4 公克】，無論事前抑係事後，
    顯均「無從置喙」而只能被動接受），則被告與丙○○、乙○○彼此間，非特顯有「販賣第二級毒品以牟利」之犯意聯
    絡，即其行為分擔之具備（即推由被告藉證人己○○之來電
    邀約而與「購毒者」己○○就買賣條件致成共識，繼而再由
    丙○○依被告指示，逕將己○○邀約洽購所需之安非他命如
    數轉交乙○○，而囑由乙○○於附表一編號、所示時、
    地，交付安非他命予證人己○○暨向己○○收取買賣價款）
    ，亦在在灼然而不待言。茲被告與丙○○、乙○○就附表一
    編號、所示之販毒事實，彼此間既有如前所述之犯意聯
    絡及其行為分擔，則自應論以共同正犯。
  (三)被告如本判決事實欄一所示，即其如附表一編號至所載
    之前、後10次販賣第二級毒品犯行，均犯意各別，且自客觀
    以言，復係出於可分割之複數行為，自應予以分論併罰（數
    罪併罰）。
  (四)按刑之量定，為求個案裁判之妥當性，法律固賦予法院裁量
    權，惟此項裁量權之行使，除應依刑法第五十七條規定，審
    酌行為人及其行為等一切情狀，為整體之評價，並應顧及比
    例原則，俾使罪刑均衡，輕重得宜，以契合社會之法律感情
    。又刑法第五十九條規定犯罪之情狀可憫恕者，得酌量減輕
    其刑，其所謂「犯罪之情狀」，與同法第五十七條規定科刑
    時應審酌之一切情狀，並非有截然不同之領域，於裁判上酌
    減其刑時，應就犯罪一切情狀（包括第五十七條所列舉之十
    款事項），予以全盤考量，審酌其犯罪有無可憫恕之事由（
    即有無特殊之原因與環境，在客觀上足以引起一般同情，以
    及宣告法定低度刑，是否猶嫌過重等等），以為判斷（最高
    法院95年度臺上字第6157號判決意旨參照）。而毒品危害防
    制條例就販賣毒品所設之法定刑度，均遠較其它犯罪為重，
    然同為販賣毒品者，其原因動機不一，犯罪情節未必盡同，
    或有大盤毒梟者，亦有中、小盤之分，甚或僅止於吸毒者友
    儕間為求互通有無之有償交付，是其態樣顯非可一概而論，
    即其販賣行為所造成危害社會之程度亦非可等量齊觀，故倘
    依其情狀處以相當之有期徒刑，即足以懲儆，並可達防衛社
    會之目的者，自非不可依客觀之犯行與主觀之惡性二者加以
    考量其情狀，是否有可憫恕之處，適用刑法第五十九條之規
    定酌量減輕其刑，期使個案裁判之量刑，能斟酌至當，符合
    比例原則（最高法院97年度臺上字第2652號判決意旨可參）
    。查被告販賣第二級毒品安非他命予他人施用，固戕害他人
    之身心，惟姑念其並無販賣毒品前科（被告雖有施用毒品之
    前案紀錄，然查無販賣、意圖販賣而持有等相類素行），對
    重典之認識不夠深切，且其本案所涉各次販賣安非他命之數
    量均屬輕微，被告從中所圖得之利益亦非至鉅（按：以被告
    所陳其向上源購買毒品之情節而為換算之結果，被告向其毒
    品上手取得安非他命之成本，1 公克平均僅約在1,067 元上
    下，詳如前述；據此對照附表一所示之安非他命份量【均為
    含袋毛重】暨其交易金額，則被告利用轉手機會而從中圖取
    「價差」之甚微，當亦不言可喻），而與販賣毒品之數量動
    輒達數公斤以上之嚴重危害社會治安情形不同，尤以本案販
    賣安非他命之情節，尚屬吸毒友儕彼此間互供有無之零星交
    易，其惡性顯與大量走私進口或長期販賣毒品之所謂「大盤
    」或「中盤」毒販有間，是倘不論其情節輕重，而一律就被
    告本案之所犯，論處販賣第二級毒品罪之法定本刑「無期徒
    刑」或「七年以上有期徒刑」，衡情均屬猶嫌過重，並有傷
    人民對法律之情感，即就全部犯罪情節觀之，猶屬法重而情
    輕，是自客觀以言，即尚有可憫恕之處，爰依刑法第五十九
    條之規定，就所犯毒品危害防制條例第四條第二項之販賣第
    二級毒品罪，減輕其刑。即其法定本刑為「無期徒刑」者，
    減為二十年以下十五年以上有期徒刑（刑法第六十五條第二
    項）；至其法定本刑為「七年以上有期徒刑」或「併科罰金
    」之部分，則就其最高度及最低度同減之（刑法第六十六條
    、第六十七條）。
  (五)按「犯第四條至第八條之罪於偵查及審判中均自白者，減輕
    其刑。」毒品危害防制條例第十七條第二項定有明文。查被
    告既曾於檢察官偵訊乃至本院送審訊問、本院受命法官行準
    備程序時及本院審理時坦承犯罪，而就自己「有償讓與毒品
    」之客觀情節有所描述，則自應認為被告業已合致旨揭「偵
    查及審判中均自白而得酌減其刑」之要件。基此，爰依毒品
    危害防制條例第十七條第二項規定，遞予減輕其刑，即其「
    無期徒刑」法定本刑經減為二十年以下十五年以上有期徒刑
    之部分，則再依刑法第六十六條，就其最高度及最低度同遞
    減之；至其法定本刑為「有期徒刑」、「併科罰金」之部分
    ，則再依刑法第六十六條、第六十七條規定遞減其刑。
  (六)本院審酌被告販賣第二級毒品安非他命予人施用，使人沉迷
    毒癮而無法自拔，輕則戕害施用者之身心健康，重則引發各
    種犯罪，而為社會治安敗壞之源頭，對於社會平和秩序實有
    相當程度之危害，佐以被告素行、生活狀況、智識程度、販
    賣毒品之犯罪動機、目的、販賣毒品之各次數量及所得利潤
    ，併其於偵查及審判中均自白犯罪而未飾詞推諉之犯後態度
    ，尤以本案販賣安非他命之情節（即如附表一編號至之
    所示），尚屬吸毒友儕彼此間互供有無之零星交易等一切情
    狀，分別就其所犯各罪，從輕量處如附表一編號至「罪
    名及應處刑罰」欄所示之刑，以期相當。第按販賣毒品犯罪
    雖係社會治安敗壞之源頭，對於社會平和秩序容有相當程度
    之危害，然其實係有賴於買受者之自願配合，即其實乃需要
    相對人協力始得完成之犯罪；換言之，就令基於「防範未然
    」之美意而予立法嚴罰，然考量其法益侵害之情節，於「定
    應執行刑」之際，亦應依罪刑相當原則而為比例加重，否則
    ，行為人前、後多次販毒之總體刑罰重度，恐將遠遠超越其
    前、後多次販毒之整體行為責任，而悖離罪刑相當之原則。
    基此，本院考量被告所涉之本案販賣毒品次數雖有10次，然
    其間所涉之相對人即予以協力之買受者僅止己○○、丁○○
    、戊○○、庚○○4 人，即自客觀以言，被告販賣毒品所造
    成之危害，尚非可與「販賣毒品予多數不同買受者」之情節
    等量齊觀，從輕酌定其應執行刑如主文之所示，俾期兼顧被
    告行為之懲儆及防衛社會之刑罰目的。
  (七)末查，被告販賣第二級毒品安非他命如本判決附表一編號
    至之所示，其間實際所得財物，悉未據扣案，爰依毒品危
    害防制條例第十九條第一項規定，於所犯各該罪名項下，併
    予宣告沒收，其中，販毒價金倘全部或一部不能沒收時，則
    以其財產抵償之，詳如本判決附表一編號至「罪名及應
    處刑罰」欄之所示。又扣案如附表三編號所示之分裝袋3
    包，均係被告所有供分裝毒品出售予己○○、丁○○、戊○○、庚○○4 人如附表一編號至之所用；而扣案如附表
    三編號、所示之行動電話1 具、晶片卡1 枚，則為被告
    所有，供其與己○○、丁○○、戊○○、庚○○聯繫販毒事
    宜如附表一編號至之所用（對照附表二編號至所示
    ）。此悉經被告敘明在卷（本院99年8 月18日送審訊問筆錄
    第3 頁至第4 頁），按諸毒品危害防制條例第十九條第一項
    規定，亦應分別於被告所犯各該罪名項下，併予宣告沒收如
    附表一編號至「罪名及應處刑罰」欄之所示（又附表三
    編號至所示，應宣告沒收如前所述之各該物品既經扣案
    ，則其自無「全部或一部不能沒收」之可能，參照最高法院
    99年第五次刑事庭會議意旨，此部分當亦毋庸併為「如全部
    或一部不能沒收時，以其財產抵償」之宣告，附帶說明）。
  (八)至員警於99年4 月22日晚間8 時8 分左右，至被告住處所併
    予搜索起獲「除附表三以外」之其餘扣案物品，俱與被告本
    案之所犯渺無相關（參見被告供述，即本院99年8 月18日送
    審訊問筆錄第3 頁至第4 頁之所示），是其自非本院得併予
    隨案宣告沒收銷燬或沒收之客體。為免疑異，爰併此指明。
據上論斷，應依刑事訴訟法第二百九十九條第一項前段，毒品危
害防制條例第四條第二項、第十七條第二項、第十九條第一項，
刑法第十一條、第二十八條、第五十九條、第五十一條第五款，
判決如主文。
本案經檢察官甲○○到庭執行職務。
中    華    民    國    99    年    10    月    5     日
                  刑事第五庭審判長法  官  齊  潔
                                  法  官  蔡和憲
                                  法  官  王慧惠
以上正本證明與原本無異。
如不服本判決應於收受送達後10日內向本院提出上訴書狀，並應
敘述具體理由；其未敘述上訴理由者，應於上訴期間屆滿後20日
內向本院補提理由書(均須按他造當事人之人數附繕本)「切勿逕
送上級法院」。
中    華    民    國    99    年    10    月    5     日
                                  書記官  王一芳
附錄論罪法條：
毒品危害防制條例第4 條第2 項
製造、運輸、販賣第一級毒品者，處死刑或無期徒刑；處無期徒
刑者，得併科新臺幣2 千萬元以下罰金。
製造、運輸、販賣第二級毒品者，處無期徒刑或7 年以上有期徒
刑，得併科新臺幣1 千萬元以下罰金。
製造、運輸、販賣第三級毒品者，處5 年以上有期徒刑，得併科
新臺幣7 百萬元以下罰金。
製造、運輸、販賣第四級毒品者，處3 年以上10年以下有期徒刑
，得併科新臺幣3 百萬元以下罰金。
製造、運輸、販賣專供製造或施用毒品之器具者，處1 年以上7
年以下有期徒刑，得併科新臺幣1 百萬元以下罰金。
前五項之未遂犯罰之。
【附表一】
┌──┬────┬──────┬────────┬─────┬────────────────┬─────┐
│編號│交易對象│時        間│ 交  易  地  點 │毒品數量及│罪   名   及   應   處   刑   罰│備      註│
│    │        │            │                │其交易金額│                                │          │
│    │        │            │                │（新臺幣）│                                │          │
├──┼────┼──────┼────────┼─────┼────────────────┼─────┤
│  │己 ○ ○│98年11月25日│辛○○住處即「基│份量約0.4 │辛○○販賣第二級毒品，處有期徒刑│同起訴書附│
│    │        │迄98年11月30│隆市○○區○○路│公克之安非│貳年月。                      │表一編號一│
│    │        │日間之某日中│307 之1 號2 樓」│他命1 包；│未據扣案之販賣第二級毒品所得財物│；惟起訴書│
│    │        │午12時左右  │                │買賣價金則│新臺幣壹仟元，沒收，如全部或一部│誤載本筆「│
│    │        │            │                │為1,000 元│不能沒收時，以其財產抵償之。    │交易時間」│
│    │        │            │                │。        │扣案如附表三編號所示之分裝袋│為98年11月│
│    │        │            │                │(銀貨兩訖)│包，均沒收。                    │間某日（見│
│    │        │            │                │          │                                │起訴書第4 │
│    │        │            │                │          │                                │頁）。    │
├──┼────┼──────┼────────┼─────┼────────────────┼─────┤
│  │同    上│99年2 月11日│同            上│份量約0.4 │辛○○共同販賣第二級毒品，處有期│同起訴書附│
│    │        │上午9 時34分│                │公克之安非│徒刑貳年月。                  │表一編號二│
│    │        │左右        │                │他命1 包；│未據扣案之販賣第二級毒品所得財物│。        │
│    │        │            │                │買賣價金則│新臺幣壹仟元，沒收，如全部或一部│          │
│    │        │            │                │為1,000 元│不能沒收時，以其財產抵償之。    │          │
│    │        │            │                │。        │扣案如附表三編號所示之行動│          │
│    │        │            │                │(銀貨兩訖)│電話壹具、晶片卡壹枚、分裝袋包│          │
│    │        │            │                │          │，均沒收。                      │          │
├──┼────┼──────┼────────┼─────┼────────────────┼─────┤
│  │同    上│99年2 月20日│同            上│份量約0.4 │辛○○販賣第二級毒品，處有期徒刑│同起訴書附│
│    │        │上午8 時19分│                │公克之安非│貳年月。                      │表一編號三│
│    │        │左右        │                │他命1 包；│未據扣案之販賣第二級毒品所得財物│。        │
│    │        │            │                │買賣價金則│新臺幣壹仟元，沒收，如全部或一部│          │
│    │        │            │                │為1,000 元│不能沒收時，以其財產抵償之。    │          │
│    │        │            │                │。        │扣案如附表三編號所示之行動│          │
│    │        │            │                │(銀貨兩訖)│電話壹具、晶片卡壹枚、分裝袋包│          │
│    │        │            │                │          │，均沒收。                      │          │
├──┼────┼──────┼────────┼─────┼────────────────┼─────┤
│  │同    上│99年2 月25日│同            上│份量約0.4 │辛○○共同販賣第二級毒品，處有期│同起訴書附│
│    │        │上午10時47分│                │公克之安非│徒刑貳年月。                  │表一編號四│
│    │        │左右        │                │他命1 包；│未據扣案之販賣第二級毒品所得財物│。        │
│    │        │            │                │買賣價金則│新臺幣壹仟元，沒收，如全部或一部│          │
│    │        │            │                │為1,000 元│不能沒收時，以其財產抵償之。    │          │
│    │        │            │                │。        │扣案如附表三編號所示之行動│          │
│    │        │            │                │(銀貨兩訖)│電話壹具、晶片卡壹枚、分裝袋包│          │
│    │        │            │                │          │，均沒收。                      │          │
├──┼────┼──────┼────────┼─────┼────────────────┼─────┤
│  │丁 ○ ○│99年2 月21日│同            上│份量約0.4 │辛○○販賣第二級毒品，處有期徒刑│同起訴書附│
│    │        │下午5 時56分│                │公克之安非│貳年月。                      │表二編號一│
│    │        │左右        │                │他命1 包；│未據扣案之販賣第二級毒品所得財物│。        │
│    │        │            │                │買賣價金則│新臺幣壹仟元，沒收，如全部或一部│          │
│    │        │            │                │為1,000 元│不能沒收時，以其財產抵償之。    │          │
│    │        │            │                │。        │扣案如附表三編號所示之行動│          │
│    │        │            │                │(銀貨兩訖)│電話壹具、晶片卡壹枚、分裝袋包│          │
│    │        │            │                │          │，均沒收。                      │          │
├──┼────┼──────┼────────┼─────┼────────────────┼─────┤
│  │戊 ○ ○│99年2 月12日│基隆市○○路69巷│份量約1.5 │辛○○販賣第二級毒品，處有期徒刑│同起訴書附│
│    │        │下午5 時39分│附近            │公克之安非│貳年月。                      │表三編號一│
│    │        │左右        │                │他命1 包；│未據扣案之販賣第二級毒品所得財物│。        │
│    │        │            │                │買賣價金則│新臺幣仟伍佰元，沒收，如全部或│          │
│    │        │            │                │為3,500 元│一部不能沒收時，以其財產抵償之。│          │
│    │        │            │                │。        │扣案如附表三編號所示之行動│          │
│    │        │            │                │(銀貨兩訖)│電話壹具、晶片卡壹枚、分裝袋包│          │
│    │        │            │                │          │，均沒收。                      │          │
├──┼────┼──────┼────────┼─────┼────────────────┼─────┤
│  │同    上│99年2 月17日│辛○○住處即「基│份量約0.8 │辛○○販賣第二級毒品，處有期徒刑│同起訴書附│
│    │        │下午4 時54分│隆市○○區○○路│公克之安非│貳年月。                      │表三編號二│
│    │        │左右        │307 之1 號2 樓」│他命1 包；│未據扣案之販賣第二級毒品所得財物│。        │
│    │        │            │                │買賣價金則│新臺幣貳仟元，沒收，如全部或一部│          │
│    │        │            │                │為2,000 元│不能沒收時，以其財產抵償之。    │          │
│    │        │            │                │。        │扣案如附表三編號所示之行動│          │
│    │        │            │                │(銀貨兩訖)│電話壹具、晶片卡壹枚、分裝袋包│          │
│    │        │            │                │          │，均沒收。                      │          │
├──┼────┼──────┼────────┼─────┼────────────────┼─────┤
│  │同    上│99年2 月18日│同            上│份量約1.2 │辛○○販賣第二級毒品，處有期徒刑│同起訴書附│
│    │        │上午6 時28分│                │公克之安非│貳年月。                      │表三編號三│
│    │        │左右        │                │他命1 包；│未據扣案之販賣第二級毒品所得財物│。        │
│    │        │            │                │買賣價金則│新臺幣仟元，沒收，如全部或一部│          │
│    │        │            │                │為3,000 元│不能沒收時，以其財產抵償之。    │          │
│    │        │            │                │。        │扣案如附表三編號所示之行動│          │
│    │        │            │                │(銀貨兩訖)│電話壹具、晶片卡壹枚、分裝袋包│          │
│    │        │            │                │          │，均沒收。                      │          │
├──┼────┼──────┼────────┼─────┼────────────────┼─────┤
│  │同    上│99年2 月24日│同            上│份量約0.2 │辛○○販賣第二級毒品，處有期徒刑│同起訴書附│
│    │        │上午7 時56分│                │公克之安非│貳年月。                      │表三編號四│
│    │        │左右        │                │他命1 包；│未據扣案之販賣第二級毒品所得財物│。        │
│    │        │            │                │買賣價金則│新臺幣貳佰元，沒收，如全部或一部│          │
│    │        │            │                │為500 元。│不能沒收時，以其財產抵償之。    │          │
│    │        │            │                │惟當次買賣│扣案如附表三編號所示之行動│          │
│    │        │            │                │戊○○僅給│電話壹具、晶片卡壹枚、分裝袋包│          │
│    │        │            │                │付部分買賣│，均沒收。                      │          │
│    │        │            │                │價款即200 │                                │          │
│    │        │            │                │元，至所餘│                                │          │
│    │        │            │                │欠款（300 │                                │          │
│    │        │            │                │元）則經蕭│                                │          │
│    │        │            │                │達鴻同意而│                                │          │
│    │        │            │                │迄仍賒欠。│                                │          │
│    │        │            │                │（即辛○○│                                │          │
│    │        │            │                │本次販毒之│                                │          │
│    │        │            │                │實際所得財│                                │          │
│    │        │            │                │物，僅止20│                                │          │
│    │        │            │                │0 元）。  │                                │          │
├──┼────┼──────┼────────┼─────┼────────────────┼─────┤
│  │庚 ○ ○│99年4 月2 日│同            上│份量約1 公│辛○○販賣第二級毒品，處有期徒刑│同起訴書附│
│    │        │晚間11時49分│                │克之安非他│貳年月。                      │表四編號一│
│    │        │左右        │                │命1 包；買│未據扣案之販賣第二級毒品所得財物│。        │
│    │        │            │                │賣價金則為│新臺幣貳仟元，沒收，如全部或一部│          │
│    │        │            │                │2,500 元。│不能沒收時，以其財產抵償之。    │          │
│    │        │            │                │惟當次買賣│扣案如附表三編號所示之行動│          │
│    │        │            │                │庚○○僅給│電話壹具、晶片卡壹枚、分裝袋包│          │
│    │        │            │                │付部分買賣│，均沒收。                      │          │
│    │        │            │                │價款即2,00│                                │          │
│    │        │            │                │0 元，至所│                                │          │
│    │        │            │                │餘欠款（50│                                │          │
│    │        │            │                │0 元）則經│                                │          │
│    │        │            │                │辛○○同意│                                │          │
│    │        │            │                │而迄仍賒欠│                                │          │
│    │        │            │                │。（即蕭達│                                │          │
│    │        │            │                │鴻本次販毒│                                │          │
│    │        │            │                │之實際所得│                                │          │
│    │        │            │                │財物，僅止│                                │          │
│    │        │            │                │2,000 元）│                                │          │
│    │        │            │                │。        │                                │          │
└──┴────┴──────┴────────┴─────┴────────────────┴─────┘
【附表二】
┌──┬──────┬──────────┬─────┬──────────┬──────────────┐
│編號│時        間│辛○○持用之行動門號│交易相對人│交易相對人恃以與蕭達│備                        考│
│    │            │                    │          │鴻撥接通話之電話號碼│                            │
│    │            │                    │          │                    │                            │
├──┼──────┼──────────┼─────┼──────────┼──────────────┤
│  │99年2 月11日│     0000000000     │己  ○  ○│      00000000      │(甲)對應附表一編號所示之毒品│
│    │上午9 時34分│                    │          │                    │  交易。                    │
│    │            │                    │          │                    │(乙)通訊監察譯文，見基隆地檢署│
│    │            │                    │          │                    │  第2064號偵卷(一)第85頁。    │
│    │            │                    │          │                    │(丙)己○○警詢證述，見同上偵卷│
│    │            │                    │          │                    │  (一)第78頁正、反面；偵訊證述│
│    │            │                    │          │                    │  ，見同上偵卷(一)第88頁、同上│
│    │            │                    │          │                    │  偵卷(二)第193頁。           │
│    │            │                    │          │                    │                            │
├──┼──────┼──────────┼─────┼──────────┼──────────────┤
│  │99年2 月20日│     同      上     │同      上│     0000000000     │(甲)對應附表一編號所示之毒品│
│    │上午8 時19分│                    │          │                    │  交易。                    │
│    │            │                    │          │                    │(乙)通訊監察譯文，見基隆地檢署│
│    │            │                    │          │                    │  第2064號偵卷(一)第85頁。    │
│    │            │                    │          │                    │(丙)己○○警詢證述，見同上偵卷│
│    │            │                    │          │                    │  (一)第78頁反面；偵訊證述，見│
│    │            │                    │          │                    │  同上偵卷(一)第88頁。        │
├──┼──────┼──────────┼─────┼──────────┼──────────────┤
│  │99年2 月25日│     同      上     │同      上│     0000000000     │(甲)對應附表一編號所示之毒品│
│    │上午10時42分│                    │          │      00000000      │  交易。                    │
│    │、同日上午10│                    │          │     0000000000     │(乙)通訊監察譯文，見基隆地檢署│
│    │時43分、同日│                    │          │                    │  第2064號偵卷(一)第85頁。    │
│    │上午10時45分│                    │          │                    │(丙)己○○警詢證述，見同上偵卷│
│    │、同日上午10│                    │          │                    │  (一)第79頁；偵訊證述，見同上│
│    │時47分      │                    │          │                    │  偵卷(一)第88頁至第89頁、第14│
│    │            │                    │          │                    │  5 頁。                    │
├──┼──────┼──────────┼─────┼──────────┼──────────────┤
│  │99年2 月21日│     同      上     │丁  ○  ○│      00000000      │(甲)對應附表一編號所示之毒品│
│    │下午5 時56分│                    │          │                    │  交易。                    │
│    │            │                    │          │                    │(乙)通訊監察譯文，見基隆地檢署│
│    │            │                    │          │                    │  第2064號偵卷(一)第100 頁。  │
│    │            │                    │          │                    │(丙)丁○○警詢證述，見同上偵卷│
│    │            │                    │          │                    │  (一)第97頁；偵訊證述，見同上│
│    │            │                    │          │                    │  偵卷(一)第112 頁至第113 頁。│
├──┼──────┼──────────┼─────┼──────────┼──────────────┤
│  │99年2 月12日│     同      上     │戊  ○  ○│     0000000000     │(甲)對應附表一編號所示之毒品│
│    │下午4 時1 分│                    │          │     0000000000     │  交易。                    │
│    │、同日下午4 │                    │          │                    │(乙)通訊監察譯文，見基隆地檢署│
│    │時49分、同日│                    │          │                    │  第2064號偵卷(一)第17頁。    │
│    │下午5 時13分│                    │          │                    │(丙)戊○○警詢證述，見同上偵卷│
│    │、同日下午5 │                    │          │                    │  (一)第12頁反面至第13頁；偵訊│
│    │時17分、同日│                    │          │                    │  證述，見同上偵卷(一)第54頁至│
│    │下午5 時39分│                    │          │                    │  第55頁。                  │
├──┼──────┼──────────┼─────┼──────────┼──────────────┤
│  │99年2 月17日│     同      上     │同      上│     0000000000     │(甲)對應附表一編號所示之毒品│
│    │下午4 時13分│                    │          │                    │  交易。                    │
│    │、同日下午4 │                    │          │                    │(乙)通訊監察譯文，見基隆地檢署│
│    │時54分      │                    │          │                    │  第2064號偵卷(一)第17頁。    │
│    │            │                    │          │                    │(丙)戊○○警詢證述，見同上偵卷│
│    │            │                    │          │                    │  (一)第13頁正反面；偵訊證述，│
│    │            │                    │          │                    │  見同上偵卷(一)第55頁。      │
├──┼──────┼──────────┼─────┼──────────┼──────────────┤
│  │99年2 月18日│     同      上     │同      上│     0000000000     │(甲)對應附表一編號所示之毒品│
│    │上午6 時15分│                    │          │                    │  交易。                    │
│    │、同日上午6 │                    │          │                    │(乙)通訊監察譯文，見基隆地檢署│
│    │時28分      │                    │          │                    │  第2064號偵卷(一)第17頁。    │
│    │            │                    │          │                    │(丙)戊○○警詢證述，見同上偵卷│
│    │            │                    │          │                    │  (一)第13頁反面；偵訊證述，見│
│    │            │                    │          │                    │  同上偵卷(一)第55頁。        │
├──┼──────┼──────────┼─────┼──────────┼──────────────┤
│  │99年2 月24日│     同      上     │同      上│     0000000000     │(甲)對應附表一編號所示之毒品│
│    │上午7 時40分│                    │          │                    │  交易。                    │
│    │、同日上午7 │                    │          │                    │(乙)通訊監察譯文，見基隆地檢署│
│    │時56分      │                    │          │                    │  第2064號偵卷(一)第17頁。    │
│    │            │                    │          │                    │(丙)戊○○警詢證述，見同上偵卷│
│    │            │                    │          │                    │  (一)第13頁反面至第14頁；偵訊│
│    │            │                    │          │                    │  證述，見同上偵卷(一)第55頁。│
├──┼──────┼──────────┼─────┼──────────┼──────────────┤
│  │99年4 月2 日│     同      上     │庚  ○  ○│     0000000000     │(甲)對應附表一編號所示之毒品│
│    │下午4 時27分│                    │          │                    │  交易。                    │
│    │、同日下午4 │                    │          │                    │(乙)通訊監察譯文，見基隆地檢署│
│    │時32分、同日│                    │          │                    │  第2064號偵卷(一)第22頁。    │
│    │下午10時25分│                    │          │                    │(丙)庚○○警詢證述，見同上偵卷│
│    │、同日下午11│                    │          │                    │  (一)第19頁正反面；偵訊證述，│
│    │時37分、同日│                    │          │                    │  見同上偵卷(一)第38頁至第39頁│
│    │下午11時49分│                    │          │                    │  、第52頁至第53頁。        │
└──┴──────┴──────────┴─────┴──────────┴──────────────┘
【附表三】
┌──┬───────┬──────┬──────────┬──────────────┬────────┐
│編號│證  物  名  稱│ 數量或份量 │搜 索 扣 案 時 、 地│說                        明│扣案物品保管證號│
├──┼───────┼──────┼──────────┼──────────────┼────────┤
│  │序號為「357568│１        具│99年4 月22日晚間8 時│左列行動電話為辛○○所有，供│臺灣基隆地方法院│
│    │000000000 」之│            │20分左右；辛○○之另│附表一編號至所示各起販賣│檢察署99年度證字│
│    │行動電話(機殼)│            │址住處即「基隆市中山│第二級毒品犯罪之所用（其內置│第674號編號１。 │
│    │              │            │區○○路305 號5 樓」│晶片卡即如附表一編號所示之│                │
│    │              │            │（持有人：辛○○）  │物）。                      │                │
├──┼───────┼──────┼──────────┼──────────────┼────────┤
│  │門號為「093302│１        枚│同                上│左列晶片卡為辛○○以本人名義│臺灣基隆地方法院│
│    │2234」之晶片卡│            │                    │申辦，而為辛○○所有，供附表│檢察署99年度證字│
│    │ （即SIM 卡） │            │                    │一編號至所示各起販賣第二│第674 號編號２。│
│    │              │            │                    │級毒品犯罪之所用。          │                │
├──┼───────┼──────┼──────────┼──────────────┼────────┤
│  │分    裝    袋│３        包│同                上│左列分裝袋均為辛○○所有，供│臺灣基隆地方法院│
│    │              │            │                    │附表一編號至所示各起販賣│檢察署99年度證字│
│    │              │            │                    │第二級毒品犯罪之所用。      │第674 號編號３。│
└──┴───────┴──────┴──────────┴──────────────┴────────┘

司法院資訊處製作；財團法人民間司法改革基金會備份。
